【裁判字號】    98,易,1074
【裁判日期】    980527
【裁判案由】    傷害
【裁判全文】
臺灣臺北地方法院刑事判決              98年度易字第1074號
公  訴  人  臺灣臺北地方法院檢察署檢察官
被      告  甲○○
            丙○○
            乙○○
上列被告等因傷害案件，經檢察官提起公訴（九十七年度偵字第
二六三五七號、九十八年度偵字第四四三二號），本院判決如下
：
    主  文
本件公訴不受理。
    理  由
一、公訴意旨略以：被告甲○○於民國九十七年十一月二十日晚
    間十時三十分許，偕同被告丙○○、宋杰祥（經檢察官提起
    公訴）、張正良、周詩敏及另名真實姓名年籍不詳綽號「小
    賴」之成年男子，一同至被告乙○○位在臺北縣新店市○○
    路○段二二六巷一號之住處，找尋被告乙○○談判解決有關
    被告甲○○之女與被告乙○○間之糾紛一事，嗣因被告乙○○與被告甲○○發生口角爭執，宋杰祥一時氣憤，即自外套
    口袋內取出改造手槍，基於毀損之故意，朝地面射擊一槍，
    彈頭擊破地面磁磚一塊，並反彈擊破牆上鏡子一面，均令不
    堪使用，足以生損害於被告乙○○；而被告甲○○、被告丙○○復與宋杰祥另共同基於普通傷害之犯意聯絡，由宋杰祥
    持客廳桌面上之空酒瓶攻擊被告乙○○，為被告乙○○以左
    手擋開，酒瓶破裂，致被告乙○○因而受有左手肘及左頸部
    遭玻璃割傷流血，受有傷害。嗣被告甲○○及被告丙○○則
    共同以徒手毆打被告乙○○之頭部，致被告乙○○因而受有
    右臉及頭皮挫傷等傷害，然被告乙○○因不滿遭被告甲○○
    等人之毆打，乃基於傷害之犯意，以徒手鉤住被告甲○○之
    脖子後，以另一隻手重毆被告甲○○之臉部及胸部，致被告
    甲○○因而受有左眼結膜下出血、左臉頰腫痛、左胸皮下瘀
    青及左側第六肋骨疑似骨折等傷害，嗣經被告乙○○之子跑
    出上址報警求援，始為警當場查獲，因認被告甲○○、丙○○及乙○○所為，均涉犯刑法第二百七十七條第一項之傷害
    罪嫌。
二、按告訴乃論之罪，告訴人於第一審辯論終結前，得撤回其告
    訴；又告訴經撤回者，應諭知不受理之判決，且得不經言詞
    辯論為之，刑事訴訟法第二百三十八條第一項、第三百零三
    條第三款及第三百零七條分別定有明文。
三、經查，本件告訴人即甲○○、丙○○及乙○○互告傷害案件
    ，起訴書認被告甲○○、丙○○及乙○○均涉犯刑法第二百
    七十七條第一項之傷害罪，依同法第二百八十七條前段之規
    定，須告訴乃論。茲因被告即告訴人甲○○、丙○○及乙○○均相互具狀撤回傷害告訴，有撤回告訴狀三紙存卷足憑，
    依照首開說明，本件爰不經言詞辯論，逕為諭知不受理之判
    決。
據上論斷，應依刑事訴訟法第第三百零三條第三款、第三百零七
條，判決如主文。
中    華    民    國    98    年    5    月    27     日
                  刑事第十三庭  法  官 郭顏毓
以上正本證明與原本無異。
如不服本判決，應於送達後十日內，向本院提出上訴狀。
                                書記官 潘文賢
中    華    民    國    98    年    6     月    1     日


司法院資訊處製作；財團法人民間司法改革基金會備份。
